臺灣基隆地方法院民事判決
111年度基簡字第780號
原      告  張女     （姓名、年籍及住所詳對照表）  
被      告  國防醫學院三軍總醫院基隆分院

法定代理人  林致源  
訴訟代理人  劉瑞盟  
            劉熹緯  
            許佩琦  
上列當事人間請求損害賠償事件，本院於民國111年10月6日言詞
辯論終結，判決如下：
    主      文
原告之訴駁回。
訴訟費用由原告負擔。
    事實及理由
一、原告主張：原告於民國110年9月間在被告醫院住院治療，被
    告沒有雇用保全人員巡視病房，以致訴外人巫宏文於110年9
    月12日凌晨1時57分許至2時43分許，趁原告服用藥物熟睡之
    際，3次進入原告所在之病房，徒手掀開原告上衣在胸部、
    腹部貼上痠痛貼布，被告督導不周，未保障病人安全，應負
    過失責任，依侵權行為規定請求被告賠償精神損害等語。並
    聲明：被告應給付原告新臺幣（下同）20萬元，及自起訴狀
    繕本送達翌日起至清償日止，按週年利率5%計算之利息。
二、被告抗辯略以：被告有雇用保全人員採三班輪班制定期巡視
    醫院內各樓層之走廊，並在監控室監看走廊監視器，且護理
    師均定時進入病房內巡房，亦符合主管機關所要求之護病比
    例，本件係巫宏文趁醫院人員巡視後之不當行為，被告並無
    過失等語。並答辯聲明：原告之訴駁回。
三、原告主張被告之住院病患巫宏文於110年9月12日凌晨1時57
    分許至2時43分許，趁原告服用藥物熟睡之際，3次進入原告
    所在之病房，徒手掀開原告上衣在胸部、腹部貼上痠痛貼布
    等事實，已有提出臺灣基隆地方檢察署檢察官以巫宏文犯刑
    法第225條第2項乘機猥褻罪嫌提起公訴之111年度偵字第115
    號起訴書影本為證（本院卷第13頁至第15頁），且為被告所
    不爭執，堪信為真實。
四、因故意或過失，不法侵害他人之權利者，負損害賠償責任；
    另不法侵害他人之身體、健康、名譽、自由、信用、隱私、
    貞操，或不法侵害其他人格法益而情節重大者，被害人雖非
    財產上之損害，亦得請求賠償相當之金額，民法第184條第1
    項前段、第195條第1項前段分別定有明文。另損害賠償之債
    ，以有損害之發生及有責任原因之事實，並二者之間，有相
    當因果關係為成立要件，故上訴人所主張損害賠償之債，如
    不合於此項成立要件者，即難謂有損害賠償請求權存在（最
    高法院48年台上字第481號判例參照）。而所謂相當因果關
    係，係指依經驗法則，綜合行為當時所存在之一切事實，為
    客觀之事後審查，認為在一般情形下，有此環境、有此行為
    之同一條件，均可發生同一之結果者，則該條件即為發生結
    果之相當條件，行為與結果即有相當之因果關係（最高法院
    87年度台上字第154號、98年度台上字第673號、109年度台
    上字第1166號判決意旨參照）。又當事人主張有利於己之事
    實者，就其事實有舉證之責任，民事訴訟法第277條本文定
    有明文。再民事訴訟如係由原告主張權利者，應先由原告負
    舉證之責，若原告先不能舉證，以證實自己主張之事實為真
    實，則被告就其抗辯之事實即令不能舉證，或其所舉證據尚
    有疵累，亦應駁回原告之請求（最高法院89年度台上字第27
    16號、100年度台上字第415號、106年度台上字第2752號、1
    09年度台上字第123號判決意旨參照）。原告以被告沒有雇
    用保全人員巡視病房為由，主張被告應負過失責任云云，為
    被告所否認，並以前詞置辯，依前開說明，原告自應就其主
    張被告有故意或過失不法侵害原告之身體、健康、名譽、自
    由、信用、隱私、貞操，或其他人格法益而情節重大之侵權
    行為，並因而致其受有非財產上損害20萬元，及上開損害與
    被告之行為間有相當因果關係之利己事實，負舉證責任。經
    查，被告有雇用保全人員採三班輪班制定期巡視醫院內各樓
    層之走廊，且護理師均定時進入原告病房內巡房等情，已有
    提出自110年9月10日起至110年9月18日止之原告護理紀錄表
    、巡邏保全巡查時間簽到簿、正榮院區保全值勤日誌等件影
    本為證，難謂被告有何疏於注意之過失責任，原告主張係因
    被告沒有雇用保全人員巡視病房，以致巫宏文進出原告病房
    而為猥褻行為云云，尚難採信。又醫院普通病房不是封閉空
    間，亦無法律課予被告負有全天候管制人員進出普通病房之
    行為義務，且病患至醫院住院，依一般經驗判斷，不當然發
    生遭醫院其他病患猥褻之必然結果，原告遭巫宏文在身體張
    貼痠痛貼布，屬偶發事件，難認與被告之安全維護措施具相
    當因果關係。此外，原告就被告有何故意或過失不法侵害原
    告權利之事實，並未舉證以實其說，原告主張被告督導不周
    而有過失，應負侵權行為損害賠償責任，請求被告賠償精神
    慰撫金20萬元本息，為無理由，應予駁回。
五、本件事證已經明確，兩造其餘攻擊防禦方法及所提證據，經
    本院審酌後認均於判決之結果不生影響，爰不逐一論敘。
六、據上論結，本件原告之訴為無理由，依民事訴訟法第436條
    第2項、第78條，判決如主文。
中　　華　　民　　國　　111 　年　　10　　月　　27　　日
                  基隆簡易庭法　官　陳湘琳　　　　　
以上正本係照原本作成。
對於本件判決如有不服，應於收受送達後20日內向本院提出上訴
書狀，上訴於本院合議庭，並按他造當事人之人數附具繕本。如
委任律師提起上訴者，應一併繳納上訴審裁判費。　　　　　　
中　　華　　民　　國　　111 　年　　10　　月　　27　　日
                        　　書記官　陳柏宏